臺灣彰化地方法院刑事判決
110年度簡上字第136號
上  訴  人  
即  被  告  游庭芳


選任辯護人  詹閔智律師
上列上訴人因妨害公務案件，不服本院110 年度簡字第1478號中
華民國110年10月19日第一審簡易判決（原起訴書案號：110年度
偵字第5060 號），提起上訴，本院管轄第二審合議庭判決如下
：
    主      文
上訴駁回。
    事實及理由
一、程序部分：
　㈠按被告之自白，非出於強暴、脅迫、利誘、詐欺、疲勞訊問
    、違法羈押或其他不正之方法，且與事實相符者，得為證據
    ，刑事訴訟法第156條第1項定有明文。本件被告於本院原審
    在110年10月18日準備程序時認罪自白，並於法官詢問改依
    簡易判決程序時，答稱：沒有意見等語，此據原審準備程序
    筆錄載明（原審卷第33頁），經查：被告上述自白是在法院
    庭訊中所為，並無證據足以證明是出於強暴、脅迫、利誘、
    詐欺、疲勞訊問、違法羈押或其他不正之方法，依照上述規
    定，被告之上述自白得為證據。被告及其辯護人都沒有提出
    該自白是出於何種不正方法，只在上訴理由狀提出「被告之
    自白是否出於自由意志所為，已有可疑」等語，不可採納。
　㈡按被告以外之人於偵查中向檢察官所為陳述，除顯有不可  
    信之情況者外，得為證據，此於刑事訴訟法第159條之1第2 
     項定有明文。蓋因檢察官與法官同為司法官署，且檢察官 
     代表國家偵查犯罪，依法有訊問被告、證人及鑑定人之權 
     力，且須對被告有利、不利之情形均應注意，況徵諸實務 
     運作，檢察官實施刑事偵查程序，亦能恪遵法定程序之要 
     求，不致有違法取證情事，且可信度極高，是被告以外之 
     人於偵查中已具結而為證述，除反對該項供述得具有證據 
     能力之一方，已釋明「顯有不可信之情況」之理由外，不 
     宜以該證人未能於審判中接受他造之反對詰問為由，即遽 
     指該證人於偵查中之陳述不具證據能力，方符前揭法條之 
     立法意旨。又所謂「顯有不可信之情況」，係指陳述是否 
     出於供述者之真意，有無違法取供情事之信用性而言，故 
     應就偵查筆錄製作之原因、過程及其功能等加以觀察其信 
     用性，據以判斷該項陳述是否有顯不可信之情況，並非對 
     其陳述內容之證明力如何加以論斷（最高法院94年度台上
    字第629號判決參照）。證人即告訴人甲○○在檢察官偵查時
    具結後之證述，是就證人親身經歷所為之證述，被告辯護人
    以被告行為時證人甲○○沒有在現場，而認證人甲○○所證為傳
    聞云云，顯有誤認，且審酌證人甲○○於偵查中向檢察官所為
    陳述時之外在環境及過程，並未顯示有受到外力不當干擾或
    違法取供情事，無顯不可信之情況，被告及辯護人亦未釋明
    證人甲○○在上述偵訊時之證述有如何「顯有不可信之情況」
    以供本院得以即時調查，所以客觀上並沒有顯不可信之情況
    ，且證人甲○○在本院審理時也已到庭接受交互詰問，其偵查
    中已具結之證述，自有證據能力。
二、本案經本院審理結果，除下述部分外，認第一審判決認事用
    法及量刑均無不當，應予維持，並引用第一審判決書記載之
    事實、證據及理由（如附件）。
三、上訴人即被告雖上訴否認犯行，辯稱：被告撿拾石頭丟擲，
    是為了驅趕黑貓，主觀上沒有毀損車輛之故意等語。但查：
  ㈠原審認定之事實、其所憑之證據及其認定之理由，業據原審
    判決依被告在原審之自白及引用起訴書記載明確。
  ㈡被告坦承當時2度丟擲石頭等情，被告及告訴人各自提出監視
    器錄影光碟，經本院勘驗①檔名40854.t、②43244.t、③43245
    .t、④110.27.27游庭芳拿石頭丟車子4-1、⑤110.27.27游庭
    芳拿石頭丟車子4-2、⑥110.27.27游庭芳拿石頭丟車子4-3、
    ⑦110.27.27游庭芳拿石頭丟車子4-4、⑧0000000000000000等
    監視器錄影結果如下：
　⑴在當日19時59分0秒時，有1隻黑貓從靠近房屋樑柱的曬衣架
    沿靠近房屋樑柱、往房屋及告訴人車輛中間空地的方向前進
    （見本院卷第141、137、133頁），其他時間監視器錄影畫
    面中都沒有黑貓出現。
　⑵被告在當日20時0分51秒、及20時1分23（24）秒丟擲石頭，2
    0時1分26（27）秒出現物品掉落聲音，同時閃燈、並有汽車
    發出警報聲響（見本院卷第127、131、133、135、139頁）
    。
　⑶現場（273號）房屋和告訴人停放車輛之車庫距離3公尺，已
    經警員測量明確，有現場相關位置圖及照片可證（見本院卷
    第155、157頁）。
　⑷告訴人車輛右後方有1個明顯刮損，有照片可證（見警卷第16
    頁）。
　⑸綜上，被告先後2次在當日20時0分51秒、及20時1分23（24）
    秒丟擲石頭，隨即20時1分26（27）秒出現物品掉落聲音，
    同時閃燈、並有汽車發出警報聲響，可見告訴人車輛確實是
    遭被告第2次丟擲石頭擊中，黑貓是在當日19時59分0秒時出
    現，其他時間都沒有黑貓出現，被告先後2次丟擲石頭的時
    間，距離黑貓出現的時間分別為1分51秒、2分23（24）秒，
    被告辯稱丟擲石頭是為了驅趕黑貓等語，已有可疑，又黑貓
    是從靠近房屋樑柱的曬衣架沿靠近房屋樑柱、往房屋及告訴
    人車輛中間空地的方向前進，告訴人車輛是右後方遭擊中破
    損，車寬至少有1公尺7、80公分，現場房屋和告訴人停放車
    輛之車庫距離3公尺，所以黑貓的位置和告訴人車輛右後方
    橫向距離應該也有大約3公尺，被告辯稱要驅趕黑貓等語，
    但她卻先後2次丟擲石頭，且丟擲的石頭落點，沒有往現場
    房屋及告訴人車輛中間空地的方向滾動，卻擊中橫向距離約
    3公尺的告訴人車輛右後方，造成告訴人車輛右後方明顯刮
    損，顯然丟擲的力道也是很大，被告所辯顯然不可採信，可
    以認定被告確實是用力丟向告訴人車輛的方向，被告辯稱沒
    有毀損故意云云，並不可採。
  ⑶證人丙○○在本院雖結證稱：當時被告丟石頭是要驅趕貓等語
    （見本院卷第181頁），但證人丙○○是被告的配偶，所述難
    免偏頗，不能遽信，且客觀上，被告沒有往黑貓出現的現場
    房屋及告訴人車輛中間空地方向丟擲石頭，卻往橫向距離大
    約3公尺的告訴人車輛右後方丟擲，如上所述，證人丙○○上
    述所證要驅趕貓等語，顯然可疑，難以作為有利上訴人即被
    告之認定。
  ⑷綜上，上訴人即被告上述所辯，難以採信，本件事證明確，
    上訴人即被告確有本件犯罪行為，可以認定。
四、原審予以論罪科刑，並無違法失當之處，上訴人即被告以否
    認犯行為由上訴，為無理由，應予駁回。
據上論斷，應依刑事訴訟法第455條之1第1項、第3項、第364 條
、第368條、第373條，判決如主文。
本案經檢察官洪英丰提起公訴，檢察官劉欣雅到庭執行職務。
中　　華　　民　　國　 111　　年　　8 　　月　　11　　日
     刑事第四庭    審判長法  官     余仕明
                         法  官     黃玉齡
                         法  官     許家偉
以上正本證明與原本無異。
本件不得上訴。
中　　華　　民　　國　　111 　年　　8 　　月　　11　　日
                         書記官     魏嘉信
附件：
臺灣彰化地方法院刑事簡易判決
110年度簡字第1478號
公  訴　人　臺灣彰化地方檢察署檢察官  
被　　　告　游庭芳　女　民國00年0月00日生
　　　　　　　　　　身分證統一編號：Z000000000號
　　　　　　　　　　住彰化縣○○鎮○○路000號
上列被告因毀棄損壞案件，經檢察官提起公訴（110年度偵字第5
060號），本院依通常程序審理（110年度易字第703號），因被
告自白犯罪，本院認為宜以簡易判決處刑，乃不經通常審判程序
，逕以簡易判決處刑如下： 
    主  文
游庭芳犯毀損他人物品罪，累犯，處拘役參拾日，如易科罰金，
以新臺幣壹仟元折算壹日。 
    犯罪事實及理由
一、本案犯罪事實、證據及應適用之法條，除引用附件檢察官起
    訴書之記載外，證據部分補充：「被告游庭芳於本院準備程
    序之自白」。
二、被告游庭芳前因毀損案件，經本院以105年度易字第1060號
    判處有期徒刑2月確定，於民國106年8月26日易服勞動服務
    執行完畢，復於5年內故意再犯本案，經參考司法院大法官
    解釋第775號意旨，認應論以累犯，且參酌司法院釋字第775
    號解釋意旨，並衡諸被告於本案之犯罪情節，尚無因累犯之
    加重而生罪刑不相當之情形，爰依刑法第47條第1項規定，
    加重其刑。
三、爰審酌被告持石頭毀損告訴人所有之自小客車，造成告訴人
    財產上損害，實屬不該，且被告迄未與告訴人和解，並衡酌
    被告於偵訊時否認、本院準備程序時坦承犯行之犯後態度、
    犯罪手段、告訴人所受之損害、生活狀況及智識程度等一切
    情狀，量處如主文所示之刑，並諭知易科罰金之折算標準，
    以示懲儆。
四、依刑事訴訟法第449條第2項、第454條第2項，逕以簡易判決
    處刑如主文。
五、如不服本件判決，得自收受送達之日起20日內，向本院提起
    上訴。 
中　　華　　民　　國　　110 　年　　10　　月　　19　　日
                  刑事第八庭    法      官  陳彥志
以上正本證明與原本無異。
如不服本件判決，應自收受送達之日起20日內，表明上訴理由，
向本院提起上訴狀(須附繕本)。
告訴人或被害人對於判決如有不服具備理由請求檢察官上訴者，
其上訴期間之計算係以檢察官收受判決正本之日期為準。
中　　華　　民　　國　　110 　年　　10　　月　　19　　日
                                書  記  官  于淑真
附錄本案論罪科刑法條全文：　　　　　　　　　　　
中華民國刑法第354條
毀棄、損壞前二條以外之他人之物或致令不堪用，足以生損害於
公眾或他人者，處2年以下有期徒刑、拘役或1萬5千元以下罰
金。

臺灣彰化地方檢察署檢察官起訴書
                                     110年度偵字第5060號
　　被　　　告　游庭芳　女　00歲（民國00年0月00日生）　　　　　　　　　　　　住彰化縣○○鎮○○里○○路000號　　　　　　　　　　　　國民身分證統一編號：Z000000000號
上列被告因毀損案件，已經偵查終結，認應該提起公訴，茲將犯
罪事實及證據並所犯法條分敘如下：
　　　　　　犯罪事實
一、游庭芳與甲○○係堂姊妹，游庭芳住在彰化縣○○鎮○○里○○路00
    0號，甲○○住在相鄰之273號，兩人平時相處不睦，各自家人
    與對方有多起訴訟糾紛。游庭芳前於民國105年2月11日16時
    30分許，毀損甲○○母親游王好種植在彰化縣○○鎮○○里○○路00
    0號、275號建物前空地之黃薑，經臺灣彰化地方法院於106
    年3月27日以105年度易字第1060號案件判處有期徒刑2月，
    如易科罰金以新台幣（下同）1000元折算1日確定，於106年
    8月31日徒刑易服社會勞動服務履行完成視為執行完畢。猶
    不知悔改，於110年2月27日19時46分許，游庭芳明知住家附
    近空地停有甲○○所有之車號0000-00號自小客車（下稱系爭
    自小客車），竟基於毀損犯意，在住家前空地撿拾石子後往
    系爭小客車方向丟擲，於丟擲第二次時，因系爭自小客車警
    報器響起亮燈閃爍，游庭芳始匆忙進屋造成系爭自小客車後
    保險桿烤漆刮損。嗣經甲○○聽聞汽車警報器響起而查看系爭
    自小客車狀況及監視錄影畫面據以報警處理，始悉上情。
二、案經甲○○訴由彰化縣警察局田中分局報告偵辦。
　　　　　　證據並所犯法條
一、證據清單：
被告游庭芳於警詢、偵訊時之供述 坦認知道系爭自小客車停放位置，也知悉往該方向丟石子可能會丟到系爭自小客車，系爭自小客車又後保險桿毀損應該是伊毀損的。惟辯稱與對方長期不合，但當天是要驅趕騷擾伊餵養家貓之黑貓，不小心丟到系爭自小客車云云。 告訴人甲○○於警詢及偵訊時之證述 本件被告毀損之全部犯罪事實。 現場監視器勘驗筆錄一（告訴人所提出） 被告游庭芳往系爭自小客車方向丟擲石子2次，以及丟擲第2次後疑車輛警報器響起亮燈閃爍，被告即進入屋內之事實。 現場監視器勘驗筆錄二（被告所提出） 於畫面時間19：59：01有1隻貓從畫面左下角跑過，畫面時間20：01：25警報器運作亮燈閃爍，當時車輛周圍並未見有貓的情形。 案發現場及車輛毀損照片6張 被告為毀損行為之地點及系爭自小客車毀損之情況。 監視器錄影翻拍畫面11張 被告朝系爭自小客車丟擲石子之事實。 現場位置相關圖 被告丟擲石子所站位置與系爭自小客車停放位置及被告所稱黑貓之位置標示。 汽車修配場估價單 系爭自小客車遭毀損修復估價為2500元之事實。 被告與告訴人兩家涉訟之相關法院判決書類及檢察署書類 被告與告訴人兩家人長期不合之事實。 
二、訊據被告固不否認有丟擲石子可能造成告訴人車輛毀損之事
    實，然矢口否認有何故意毀損之犯行，辯稱自己是不小心云
    云。惟查，被告辯稱丟擲石子目的是要驅趕貓云云，然從被
    告自己所提出之監視器畫面，在系爭自小客車警報器響起時
    間左右，未見該處周圍有貓的行蹤；再者，被告要驅趕貓，
    只需出聲嚇阻或持物品上前驅趕即可，退步言，縱認非以丟
    擲石子否則無以達成目的，其丟擲1次應已可達嚇阻效果，
    然被告卻是丟擲2次，直至警報器響起方罷手；參以被告丟
    擲之石子砸中系爭自小客車致警報器響起，若真是不慎，理
    當向告訴人或其家人解釋，而非立即進入屋內。綜合上開間
    接及情況證據，被告故意以丟石子方式毀損系爭自小客車，
    應堪認定。
三、核被告所為係犯刑法第354條毀損罪嫌。本案參酌司法院大
    法官會議釋字第775號解釋，應構成累犯，請依法酌情加重
    其刑。
四、依刑事訴訟法第251條第1項提起公訴。
　此　致
臺灣彰化地方法院
中　　華　　民　　國　110　　年　　9 　　月　　28　　日
　　　　　　　　　　　　　　　檢　察　官  洪英丰
本件正本證明與原本無異　
中　　華　　民　　國　110　　年　　10　　月　　 1 　 日
                              書  記  官  陳演霈
所犯法條：
中華民國刑法第354條
毀棄、損壞前二條以外之他人之物或致令不堪用，足以生損害於
公眾或他人者，處 2 年以下有期徒刑、拘役或 1 萬 5 千元以
下罰金。